臺灣桃園地方法院刑事判決             100年度易字第1249號
公  訴  人  臺灣桃園地方法院檢察署檢察官
被      告  胡詠富原名胡東山.
上列被告因傷害等案件，經檢察官聲請簡易判決處刑（100 年度
偵字第18952 號），本院認不宜以簡易判決處刑（100 年度桃簡
第2334號），改依通常程序審理，判決如下︰
    主  文
胡詠富被訴公然侮辱及傷害部分均公訴不受理。
    事實及理由
一、按檢察官聲請以簡易判決處刑之案件，經法院認為有刑事訴
    訟法第451 條之1 第4 項但書之情形者，應適用通常程序審
    判之，刑事訴訟法第452 條定有明文。查本件被告胡詠富被
    訴傷害等乙案，本院於審理後，認有刑事訴訟法第451 條之
    1 第4 項但書第3 款之情形，不宜以簡易判決處刑，爰依同
    法第452 條之規定，改用通常程序審判之，核先敘明。
二、本件公訴意旨略以：被告胡詠富前因公共危險案件，經臺灣
    桃園地方法院以99年度桃簡字第2435號判決判處有期徒刑5
    月，於民國99年11月4 日入監執行，於100 年4 月3 日執行
    完畢出監。其於100 年6 月14日中午12時30分許，在桃園縣
    桃園市○○路82號前，因認羅陳阿對之流動攤車妨礙車輛通
    行，而與羅陳阿對生口角爭執，詎其竟基於公然侮辱之犯意
    ，在上址前之不特定人得以出入見聞之場所，公然以「幹你
    娘」之穢語辱罵羅陳阿對，足以貶損羅陳阿對之人格及名譽
    ；復基於傷害之犯意，徒手推擠羅陳阿對，致羅陳阿對倒地
    後撞及地面，因而受有頭部外傷、右臂挫傷之傷害；再基於
    恐嚇之犯意，向羅陳阿對恫嚇稱：「我記得妳的三輪車，下
    次妳的三輪車再擋在路上，我就要撞妳的三輪車」，使羅陳
    阿對因此心生畏懼，致生危害於安全。案經羅陳阿對提出告
    訴，因認被告涉犯刑法第277 條第1 項前段之傷害罪、同法
    第309 條第1 項之公然侮辱罪及第305 條之恐嚇危害安全罪
    （胡詠富所涉犯恐嚇部分，由本院另行以100 年度桃簡字第
    2334號為簡易判決）。
三、惟按告訴乃論之罪，告訴人於第一審言詞辯論終結前得撤回
    其告訴，告訴經撤回者，法院應諭知不受理之判決，並得不
    經言詞辯論為之，刑事訴訟法第238 條第1 項、第303 條第
    3 款及第307 條分別定有明文。經查，本件被告胡詠富被訴
    涉犯刑法第309 條第1 項之公然侮辱罪、刑法第277 條第1
    項之傷害罪，上開2 者分別依同法第314 條第287 條前段之
    規定，均須告訴乃論。茲因本件告訴人羅陳阿對與被告在本
    院達成調解後，由告訴人於100 年9 月月24日具狀撤回告訴
    ，此有本院100 年9 月23日調解筆錄、刑事撤回告訴狀及收
    據各1 份附卷可稽。揆諸前開法條規定，本件被告胡詠富被
    訴傷害及公然侮辱部分，爰不經言詞辯論，逕行諭知不受理
    之判決。
四、據上論斷，應依刑事訴訟法第452 條、第303 條第3 款、第
    307 條，判決如主文。
中    華    民    國   100    年    11    月    3     日
                              臺灣桃園地方法院刑事第二庭
                                    審判長法  官  徐培元
                                          法  官  翁毓潔
                                          法  官  張少威
以上正本證明與原本無異。
如不服本判決應於收受判決後10日內向本院提出上訴書狀，並應
敘述具體理由。其未敘述上訴理由者，應於上訴期間屆滿後20日
內向本院補提理由書(均須按他造當事人之人數附繕本)「切勿逕
送上級法院」。
                                          書記官  林瑞芬
中    華    民    國   100    年    11    月    3     日